# 请教陈版--法定公积金提取！

提问人：cwpfa 时间：2011-03-23 22:41:48
公司法第一百六十七条　公司分配当年税后利润时，应当提取利润的百分之十列入公司法定公积金。那么公司分配当年税后利润时应该在下一年，也就是法定公积金应该在实现利润的下一年提取而不是在当年提取对么？好多企业都是当年按税后净得的10%提的

回答人：chenyiwei
实务中法定盈余公积一般在实现利润的当年度即提取。

回答人：chenyiwei
由于法定盈余公积的提取具有法定性和强制性，因此建议当年度提取，这与任意盈余公积不同。建议遵循这方面已经约定俗成的惯例。

回答人：chenyiwei
回复 地板 yemingzhu1980 的帖子任意盈余公积应当在公司的最高权力机构通过利润分配决议后进行提取的账务处理。例如在 2011年 3 月 24 日通过关于 2010 年度利润分配的股东会决议，其中有提取任意盈余公积的内容，则该项提取反映在 2011 年度的股东权益变动表中。

回答人：chenyiwei
回复 8 楼 yemingzhu1980 的帖子是。任意盈余公积的提取，只有在公司最高权力机构通过利润分配决议后才能做账务处理。

提问人：missy 时间：2012-03-06 10:53:28
按《公司法》严格来说，是不是如果公司不分配利润，就可不提法定公积金？

回答人：chenyiwei
这个问题一直有争议。关键是《公司法》的该条规定并不是用会计的语言写的。但在实务中，约定俗成的做法就是按当年实现的净利润即提取法定盈余公积 10 ％。